lang/common/courses/xfst-lexc/f.xfscript
!noter om symboler
!^CP consonant possessor 1p+2p, ellers får vi *qimmeq+N+1SgPoss+Sg+Via:qimmegut, *qimmeq+N+2PlPoss+Sg+Via:qimmissikkut, 
!l2 det recessive l ved Contemporativ modus
!l3 IVschwa uerilluni/ueraluni
!m2 det recessive m ved Causativ 3.pers
!p2 det recessive p ved Conditionalis 3.pers
!t2 = T'et der følger andre regler end assibilationsregelen, altid t ved konsonantstammer, undtagen IT/NNGIT (IT + t2 = its), altid s ved vokalstammer
!assibilationsregelen: t -> s efter i og ikke i2 også kaldet i2, gælder også
!v2 v'et der gemineres til pp og ikke ff v/modi: Ind, Int
!v3 ved kasus Rel ajavit aja+N+2SgPoss+Sg+Rel, men illuit illu+N+2SgPoss+Sg+Rel
!%^ bare en placeholder for possessormarkering ved 1PlPoss og 2PlPoss, for at forhindre assibilering at t'et ved Aeq


! Sets
define Vow [a|e|o|u|i|i2|i3|i4|y|æ|ø|å] ;
define Cns  [b|c|d|f|g|g2|g3|g4|h|j|k|l|l2|l3|m|m2|n|p|p2|q|r|s|t|t2|v|v2|v3|w|x] ; 
define Segment [Vow|Cns] ;
define uvularCns [r|q] ;
define uvularVow [e|o] ;
define nonuvularVow [ Vow - uvularVow ] ;
define nonuvularCns [ Cns - uvularCns ] ;
define AuxiliarySigns %> %< %^C %^CP %^GEM %^T %^ ;

! Rules


define TtoX %^T -> 0 || Vow _ [%<|%>] ;
define TStoX t2 -> t || [Cns|%^C|i4] %< _ ,,
             t2 -> s || [Vow-i4] %< _ ; 
define qtoX q -> r || _ ([%^GEMC|%^GEMS]) %< g3 ;
define g2toX g2 -> 0 || r [%<|%>] _ ,,
			g2 -> k || [%^C|t] (%^T) [%<|%>] _ ,,
            g2 -> k k || Vow %< _ u t .#. ,,
			g2 -> g || [Vow-i4] [%<|%>] _ ;
define g3toX g3 -> 0 || uvularCns ([%^GEMC|%^GEMS]) %< _ ,,
			 g3 -> g || %^C %< _ ,, ! 
			 g3 -> g || Vow ([%^GEMC|%^GEMS]) %< _ ,,
			 g3 -> k || %< ({mi}) %^CP %< _ ,,
			 g3 -> g || %< [{tsi}|{ssi}] %^CP %< _ ;
define g4toX g4 -> [ %^T g ] || %^C %< _ ,,
             g4 -> g || [u t i|i|u] %< _ ,,
             g4 -> 0 || r %< _;
define gtoX g -> k || u %^C %< _ {ut} .#. ;
define LtoX l2 -> 0 || [Cns|i2|%^C] %< _ ,,
			l2 -> l3 || i2 %< _ ,, !uerivoq -> uerilluni/ueraluni
            l2 -> l || [Vow-i2] %< _ ; 
define MtoX m2 -> 0 || [Cns|%^C] %< _ ,,
			m2 -> m || Vow %< _ ;
define PtoX p2 -> 0 || [Cns|%^C] %< _ ,,
			p2 -> p || Vow %< _ ;
define v2toX v2 -> v || [Vow-u] ([%^GEMC|%^GEMS]) %< _ ([u|a|{iit}|{isi}]) (%<) ([{nga}|{tit}|{q}|{gut}|{si}|{it}]) .#. ,,
            v2 -> v || Vow %< _ u ,,
            v2 -> 0 || u %< _ [a|{it}|{iit}|{isi}] .#. ,,
            v2 -> v || i2 %< _ [a|{it}|{iit}|{isi}] .#. ,,
            v2 -> p p || Vow %< _ [u|a] (%<) t .#. ,,
            v2 -> p || [Cns|%^C] %< _ ;
define CtoP %^C -> k || _ ([%<|%>]) k ,,
            %^C -> l || _ (%<) l ,,
            %^C -> m || _ (%<) m ,,
            %^C -> n || _ (%<) n ,,
            %^C -> p || _ (%<) p ,,
            %^C -> 0 || _ (%<) g ,,
            %^C -> t || _ (%<) t ,,
            %^C -> 0 || _ (%<) %^T (%<) ,,
            %^C -> 0 || Vow _ %< g ;
define CPtoX %^CP -> k || %< _ (%<) g ,,
            %^CP -> 0 || %< [{tsi}|{ssi}] _ (%<) g ,,
            %^CP -> k || _ (%<) k ,,
            %^CP -> n || _ (%<) n ,,
            %^CP -> t || %< ({mi}) _ (%<) t ,, !qimmeq+N+4PlPoss+Sg+Aeq:qimmimittut og 
            %^CP -> %^ || %< [{ssi}|{tsi}] _ (%<) {tut} .#. ;
define CnstoX Cns -> 0 || _ %^T %< ;
define v3toX v3 -> v || [a|i2|i3|e|i] ([%^GEMC|%^GEMS]) (%^T) %< _ ,,
			 v3 ->  0 || u ([%^GEMC|%^GEMS]) (%^T) %< _ ;
define L2toX l3 -> l || i2 %< _ ;
define ttos t -> s || %< (m) i %< _ [{igut}|{ut}] .#. ;
define i2toX i2 -> a || _ [%<|%>] [{lu}|Vow] [%<|%>|.#.] ,,
			i2 -> i || _ [%<|%>] [Cns-l] ,,
			i2 -> i || _ %< [{langa}|{lata}|{llu}|{li}|{lik}|{lit}] [%<|.#.] ,,
			i2 -> a || _ (%^T) %< [a|{isa}] (t) (%^T) ,,
			i2 -> i || _ (%^T) %< i %< ;
define i3toX i3 -> a || _ (%^T) %< [a|i] ,,
             i3 -> i || _ (%^T) %< Cns ,,
             i3 -> i || _ .#. ;
define i4toX i4 -> i || _ %< [ g i | g3 | g4 ] ,, !schwa v/utǝ
             i4 -> 0 || _ %< [l|l2|n|p2|t2|m2|v2] ,,
             i4 -> 0 || _ [%>|%<] g2 ,, !nippukkavit
             i4 -> 0 || _ %> k ,,
             i4 -> i || _ %> n n g ;
define ltoX l -> l l || %< _ a %< t .#. ;
define minusuvularVow 	e e -> i i || _ (%^T) %< nonuvularCns ,,
						o o -> u u || _ (%^T) %< nonuvularCns ,,
						e -> i || _ (%^T) (%<) [ nonuvularCns | nonuvularVow ] ,,
						o -> u || Cns _ (%^T) %< nonuvularCns ; 
define itoa i -> a || a ([%^GEMC|%^GEMS]) (%^T) %< _ Segment ; !inaasa, men: inai
!define GEMnormal m -> m m , n -> n n , l -> l l , s -> t s || Vow _ Vow %^GEM %> [ Cns - r - q ] ;

define geminC [ j | j2 ] -> [ s s ],
              l -> [ l l ] || _ Vow (Cns) %^GEMC %^T %< nonuvularCns ;
define geminS g -> [ k k ],
              j -> [ t s ],
              m -> [ m m ],
              n -> [ n n ],
              [ n g ] -> [ n n g ],
              r -> [ q q ],
              s -> [ t s ],
              t -> [ t t ] || _ Vow (Cns) %^GEMS %^T %< nonuvularCns ;

define truncate Cns -> 0,
                %^C -> 0 || _ ([%^GEMC|%^GEMS]) %^T ;

define VowelLowering u -> o , i -> e || _ ([%^GEMC|%^GEMS]) (%^T) [%<|%>] uvularCns ;
define VowelRaising o -> u, e -> i || _ ([%^GEMC|%^GEMS]) (%^T) [%<|%>] [nonuvularCns|nonuvularVow] ;

define regressiveass t -> k || u _ [%>|%<] k ,, !nipputi4, g2 Cau + GALLAR
                     t -> l || u _ %< l ,,
                     t -> m || u _ %< m ,,
                     t -> n || u _ %< n ,, 
                     t -> p || u _ %< p ;

define Cleanup %< -> 0 , %> -> 0 , %^GEM -> 0 , %^T -> 0, %^ -> 0, j2 -> 0, %^GEMC -> 0, %^GEMS -> 0 ;


! Compilation

read regex [
	TtoX
.o. qtoX
.o. i4toX
.o. TStoX
.o. g2toX
.o. g3toX
.o. g4toX
.o. LtoX
.o. MtoX
.o. PtoX
.o. v2toX
.o. CtoP
.o. CPtoX
.o. CnstoX
.o. L2toX
.o. ttos
.o. i2toX
.o. i3toX
.o. ltoX
.o. minusuvularVow
.o. geminC
.o. geminS
.o. truncate
.o. itoa
!.o. GEMnormal
.o. VowelLowering
.o. VowelRaising
.o. regressiveass
.o. v3toX
.o. Cleanup
] ;

save stack f.xfst.hfst
